臺灣新北地方法院刑事裁定
110年度簡字第2865號
上  訴  人  
即被    告  楊建光



上列上訴人因竊盜案件，不服本院110年8月24日第一審判決（偵
查案號：110年度偵字第5545號），提起上訴，本院裁定如下：
    主  文
上訴駁回。
    理  由
一、本件上訴人即被告之上訴意旨略以：被告因未收受中和郵局
    寄送判決之通知，係待收到地檢署執行科執行傳票後，始於
    民國（下同）110年11月25日前往錦和派出所領取本件判決
    ，其後經詢以中和郵局寄送時並無拍照存證；而被告之上訴
    意旨如下：①請審酌被告為初犯，本件量刑是否過重；②被告
    長期在中國大陸工作，因疫情及市場狀況已兩年無收入；③
    被告母親於109年10月23日去世，喪事花費致經濟困難；④被
    告長期使用失眠、抗焦慮、自律神經失調葯物，以致興奮時
    見獵心喜頓起盜心；⑤長期居住中國大陸，無形中法律意識
    鬆懈模糊云云。
二、按上訴期間為20日，自送達判決後起算；原審法院認為上訴
    不合法律上之程式或法律上不應准許或其上訴權已經喪失者
    ，應以裁定駁回之，刑事訴訟法第349條前段、第362條前段
    分別定有明文。故上訴人若逾20日之上訴期間而提起上訴，
    其上訴權已經喪失，原審法院自應以裁定駁回之；又按送達
    於應受送達人之住居所、事務所或營業所，不獲會晤應受送
    達人，亦無受領文書之同居人或受僱人時，得將文書寄存送
    達地之自治或警察機關，並作送達通知書2份，1份黏貼於應
    受送達人住居所、事務所、營業所或其就業處所門首，另1
    份置於該送達處所信箱或其他適當位置，以為送達；寄存送
    達，自寄存之日起，經10日發生效力，民事訴訟法第138條
    第1項、第2項定有明文。而上開關於寄存送達之規定，依刑
    事訴訟法第62條規定，於刑事訴訟準用之。
三、經查：
㈠、上訴人即被告楊建光因犯竊盜案件（二罪），經本院於民國
    （下同）110年8月24日以110年度簡字第2865號簡易判決各
    判處有期徒刑2月，如易科罰金，均以新臺幣壹仟元折算壹
    日，應執行有期徒刑3月，如易科罰金，以新臺幣壹仟元折
    算壹日。未扣案之犯罪所得如附表編號25、27至30所示之物
    品均沒收，於全部或一部不能沒收或不宜執行沒收時，追徵
    其價額在案，嗣上開送決書，本院於110年8月30日以郵寄方
    式送達至被告住所地（即戶籍地址）「新北市○○區○○路000
    巷00弄00號三樓」之址，於送達時，因未獲會晤被告，亦無
    受領文書之同居人或受僱人，由郵政機關於110年9月2日寄
    存於當地警察機關即新北市政府警察局中和分局錦和派出所
    等情，此有送達證書附卷可稽（見本院卷第15頁），再觀之
    上開送達證書送達方法欄第五項經勾選「未獲會晤本人，亦
    無受領文書之同居人或受僱人，已將該送達文書：寄存於錦
    和派出所，並作送達通知書2份，1份黏貼於應受送達人住居
    所、事務所、營業所或其就業處所門首，另1份置於該送達
    處所信箱或其他適當位置」，則送達人既已記載其送達方式
    ，自足認其送達程序業已適法。至被告雖主張未收到郵局通
    知領取判決書，且經查詢結果，郵局亦無拍照存證云云，惟
    有關送達人黏貼之送達通知書，因法律並未規定統一之送達
    程式，亦未要求送達人需拍照存證以供事後查詢，則
　　送達機關既已載明其送達方式，至實際上被告究竟因何原由
    未收到送達通知書，尚無從查知，從而被告上開主張，核難
    採認。
㈡、又被告於本院判決送達迄今，並無在監在押情形，此有臺灣
    高等法院在監在押全國紀錄表在卷可稽，則被告上訴期間，
    應自判決正本寄存送達之日起算10日發生送達之效力，再自
    翌日起算上訴期間20日，則被告之上訴期間迄110年10月1日
    （該末日並非星期日、紀念日或其他休息日）即行屆滿。被
    告竟至上訴期間屆滿日後之110年11月26日始向本院提起上
    訴，有被告刑事聲明上訴狀上本院收發室收文章戳在卷可稽
    ，顯見上訴人即被告已逾越上訴期間，其上訴即屬違背法律
    上之程式，且無從補正，爰不經言詞辯論而為駁回上訴之判
    決。
四、依刑事訴訟法第455條之1第3項、第362條前段，判決如主文
    。
中　　華　　民　　國　111 　　年　　3 　　月　16 　　日
                  刑事第二十六庭  法  官  徐蘭萍
上列正本證明與原本無異。
如不服本裁定，應於裁定送達後五日內敘明抗告理由，向本院提
出抗告狀。
                                  書記官  吳宜遙
中　　華　　民　　國　　111 　年　　3 　　月　　17　　日